【裁判字號】    98,裁,882
【裁判日期】    980409
【裁判案由】    商標評定
【裁判全文】
最  高  行  政  法  院  裁  定
                                       98年度裁字第882號
上  訴  人  甲○○（原名 方姿懿）
被 上訴 人  經濟部智慧財產局
代  表  人  王美花
參  加  人  美商‧芝麻工作坊
代  表  人  苖亢胡尼克
訴訟代理人  蔡淑美  律師
上列當事人間因商標評定事件，上訴人對於中華民國97年11月26
日智慧財產法院97年度行商訴字第12號判決，提起上訴，本院裁
定如下：
    主  文
上訴駁回。
上訴審訴訟費用由上訴人負擔。
    理  由
一、按依據智慧財產案件審理法第32條規定提起上訴者，即應適
    用行政訴訟法關於上訴審程序相關規定。對於智慧財產法院
    判決之上訴，非以其違背法令為理由，不得為之，行政訴訟
    法第242條定有明文。依同法第243條第1項規定，判決不適
    用法規或適用不當者，為違背法令；而判決有同條第2項所
    列各款情形之一者，為當然違背法令。是當事人對於智慧財
    產法院判決上訴，如依行政訴訟法第243條第1項規定，以智
    慧財產法院判決有不適用法規或適用不當為理由時，其上訴
    狀或理由書應有具體之指摘，並揭示該法規之條項或其內容
    ；若係成文法以外之法則，應揭示該法則之旨趣；倘為司法
    院解釋或本院之判例，則應揭示該判解之字號或其內容。如
    以行政訴訟法第243條第2項所列各款情形為理由時，其上訴
    狀或理由書，應揭示合於該條項各款之事實。上訴狀或理由
    書如未依此項方法表明，或其所表明者與上開法條規定不合
    時，即難認為已對智慧財產法院判決之違背法令有具體之指
    摘，其上訴自難認為合法。
二、本件上訴人對於智慧財產法院判決上訴，主張：上訴人就參
    加人所有之註冊第0000000號「芝麻英語」商標，其中「英
    語」及「芝麻」部分申請評定案，依行政程序法第128條第1
    項第2款、第3款申請程序重開時，所提出之新事實為「查『
    英語』為國際通用語言名稱之一，不具識別性云云」，為原
    判決、原決定、原處分及各造所不爭之事實。又上訴人發現
    之新事實或新證據，係經濟部民國96年6月27日經訴字第096
    06069690號訴願決定書內容，與本案均係上訴人與註冊第00
    00000號「芝麻英語」商標間，就有關其中「芝麻」二字是
    否構成近似、混淆之爭議，但結果卻大不同，原判決顯有判
    決不適用法規或適用法規不當、判決不備理由，以及有違平
    等及誠信原則之當然違背法令等語，為其理由。惟原判決認
    被上訴人所為商標評定申請不成立之處分，其適用商標法第
    23條第1項第1、2、3、11及13款之規定，與該案應適用之法
    規並無違背，且與相關解釋及判例，亦無牴觸，並無所謂原
    處分適用法規顯有錯誤之情形。上訴人所舉另案訴願決定書
    本非針對本案前揭評定書所作之認定，兩案商標圖樣並不相
    同，客觀事實亦屬相異，係屬另案問題，並非本案作成申請
    不成立之處分所憑據之客觀事實於事後發生變更，要難認其
    為新事實，自無行政程序法第128條第1項第2款所規定「發
    生新事實」之情事。又上訴人所舉前揭另案經濟部96年6月
    27日經訴字第09606069690號訴願決定書中對「芝麻」二字
    之見解，係屬另案問題，自難比附援引，是以上訴人所謂被
    上訴人有認定標準不一，違反平等原則、誠實信用原則等主
    張，即非可採等，業於理由中詳予論述。上訴意旨雖以該判
    決違背法令為由，惟核其所陳上述理由，無非再執業經原審
    論斷不採之前詞，就原審取捨證據、認定事實之職權行使，
    指摘其為不當，並就原審已論斷者，泛言不備理由或認定事
    實不依證據，或就原審所為論斷，泛言有違反論理法則、經
    驗法則、不適用法規及適用法規不當之違法，而未具體表明
    原判決有何合於不適用法規、適用法規不當、或行政訴訟法
    第243條第2項所列各款之情形，難認對該判決之如何違背法
    令已有具體之指摘。依首揭說明，應認其上訴為不合法。
三、據上論結，本件上訴為不合法。依智慧財產案件審理法第32
    條，行政訴訟法第249條第1項前段、第104條，民事訴訟法
    第95條、第78條，裁定如主文。
中    華    民    國    98    年    4     月    9     日
                    最高行政法院第四庭
                        審判長法官  劉  鑫  楨
                              法官  胡  方  新
                              法官  黃  淑  玲
                              法官  劉  介  中
                              法官  曹  瑞  卿
以  上  正  本  證  明  與  原  本  無  異
中    華    民    國    98    年    4     月    9     日
                              書記官  王  史  民


司法院資訊處製作；財團法人民間司法改革基金會備份。
